【裁判字號】    88,訴,444
【裁判日期】    890126
【裁判案由】    違反毒品危害防制條例
【裁判全文】
臺灣雲林地方法院刑事判決                          八十八年度訴字第四四四號
    公  訴  人  臺灣雲林地方法院檢察署檢察官
    被      告  乙○○
    指定辯護人  本院公設辯護人甲○○
右列被告因違反毒品危害防制條例案件，經檢察官提起公訴 (八十八年度偵字第五六
Ｏ七號），本院判決如左：
    主  文
乙○○販賣第貳級毒品，處有期徒刑柒年。
    事  實
一、丙○○於民國（下同）八十八年十月廿六日廿一時十分許，打（Ｏ五）0000
    000號電話給乙○○，向乙○○表示欲購買價值新台幣（下同）一千元之第二
    級毒品安非他命（以下簡稱安非他命），乙○○回應其手中正好有安非他命，雙
    方乃約定一包一千元，丙○○表明身上沒錢，須隔日才能付款，經乙○○同意後
    ，丙○○即於同日廿一時二十分許到達雲林縣斗六市○○里○○路九七四巷八號
    乙○○住處外樓下，乙○○即意圖營利，將其所吸剩之安非他命結晶一包（可供
    施用二泡之份量）從三樓丟下，而販賣予丙○○拿回家中施用。嗣因乙○○主動
    於同年月廿七日打電話至丙○○住處催討交易價款一千元，為丙○○之母發現丙
    ○○有施用安非他命，因而報警查獲丙○○施用安非他命之犯行（另案偵辦），
    並經丙○○之供述而循線查獲上情。
二、案經雲林縣警察局移送臺灣雲林地方法院檢察署檢察官偵查起訴。
    理  由
一、訊據被告乙○○固坦承於右揭時地將二泡份量之安非他命一包交予丙○○之事實
    不諱，惟矢口否認有何右揭販賣安非他命之犯行，辯稱：伊係將右開安非他命免
    費送給丙○○，而非販賣予丙○○，伊並未向丙○○收錢，伊雖曾於八十八年十
    月廿七日打電話向丙○○催討一千元，然該一千元係伊與丙○○於八十八年十月
    廿三日晚上七時許，一起到雲林縣斗六市○○路快到文化路的一家便利商店打電
    動玩具時，因丙○○輸錢，而向伊借一千元（五百元一張、一百元五張），丙○
    ○借到錢後就繼續玩云云。經查：
    (1)右揭事實，業據被告乙○○於警訊及偵查中均坦承不諱，核與證人丙○○於警
      訊、偵查及本院調查時證述之情節相符，且證人丙○○亦因施用安非他命，於
      八十八年十月廿八日九時四十分許在雲林縣斗六市○○路二九五巷六十三號三
      樓住處為警查獲，足見被告乙○○的確有為本件販賣安非他命之犯行；
    (2)證人丙○○於本院調查之初雖證稱：伊於右揭時地向乙○○取得之安非他命一
      包，係乙○○免費送給伊吸的，乙○○於八十八年十月廿七日打電話向伊催討
      之一千元，係伊於八十八年十月廿三日晚上十一時許，在雲林縣斗六市圓環附
      近之「小天馬遊樂場」隔壁之一家遊藝場打電動玩具輸錢後，欲離開而走到店
      門口外面時，正好遇到乙○○，而向他借一千元（五百元二張），他借錢給伊
      後就離開了，他並未進入遊藝場內云云，然證人丙○○所述其向被告乙○○借
      款一千元之情節，與被告乙○○所述出入甚大，足見證人丙○○上開所述，顯
      係事後迴護被告乙○○之詞，不足採信。益見被告乙○○於警訊及偵查中所為
      之自白，及證人丙○○於警訊、偵查及本院調查時所證述本件被告乙○○販賣
      安非他命之情節，應屬真實；
    (3)被告乙○○於偵查中雖供稱：伊雖於右揭時地販賣一千元之安非他命予丙○○
      ，但伊並未賺錢云云。然被告乙○○於本院調查既陳稱：伊於八十八年十月廿
      二日到嘉義縣梅山鄉以二千元購得一包安非他命後，伊施用掉四分之三，並將
      剩下之四分之一安非他命（可供施用二泡之份量）以一千元販賣予丙○○等語
      ，則被告乙○○販賣予丙○○之安非他命份量，既僅值五百元，然被告乙○○
      卻以一千元販賣予丙○○，足徵被告乙○○有營利之意圖甚明；
    綜上所述，被告乙○○所辯，顯係事後卸責之詞，不足採信。本件事證明確，被
    告乙○○之犯行洵堪認定。
二、核被告乙○○所為，係犯毒品危害防制條例第四條第二項之販賣第二級毒品罪。
    其持有安非他命之低度行為，為販賣之高度行為所吸收，不另論罪。爰審酌被告
    乙○○犯罪之動機、目的、手段、品行，所受之剌激、智識程度、所生危害及犯
    罪後矯飾犯行毫無悔意等一切情狀，量處如主文所示之刑，以資懲儆。
據上論斷，應依刑事訴訟法第二百九十九條第一項前段，毒品危害防制條例第四條第
二項，判決如主文。
本案經檢察官徐維嶽到庭執行職務。
中      華      民      國      八十九      年    一    月    二十六    日
                                         臺灣雲林地方法院刑事第二庭
                                             法    官  倪  彰  鴻
右正本證明與原本無異。
如不服本判決，應於判決送達後十日內向本院提出上訴狀( 應附繕本 )。
                                             書 記 官  沈  瑞  芳
中      華      民      國    八十九      年    一    月    二十六    日
毒品危害防制條例第四條
製造、運輸、販賣第一級毒品者，處死刑或無期徒刑；處無期徒刑者，得併科新臺幣
一千萬元以下罰金。
製造、運輸、販賣第二級毒品者，處無期徒刑或七年以上有期徒刑，得併科新臺幣七
百萬元以下罰金。
製造、運輸、販賣第三級毒品者，處五年以上有期徒刑，得併科新臺幣五百萬元以下
罰金。
製造、運輸、販賣專供製造或施用毒品之器具者，處一年以上七年以下有期徒刑，得
併科新臺幣一百萬元以下罰金。
前四項之未遂犯罰之。


司法院資訊處製作；財團法人民間司法改革基金會備份。
